【裁判字號】    94,簡上,1094
【裁判日期】    950227
【裁判案由】    家暴傷害罪
【裁判全文】
臺灣高雄地方法院刑事判決            94年度簡上字第1094號
上  訴  人
即  被  告  甲○○
上列上訴人即被告，因家暴傷害案件，不服本院高雄簡易庭94年
度簡字第6304號中華民國94年10月31日刑事簡易判決（聲請簡易
判決處刑案號：94年度偵字第14918 、17242 號），提起上訴，
本院管轄之第二審合議庭判決如下：
    主  文
上訴駁回。
甲○○緩刑年。緩刑期間內付保護管束。
    事  實
一、甲○○、馮雲飛與馮春強為兄弟關係，乙○○（原名馮哲榮
    ）為馮春強之子、甲○○及馮雲飛2 人之侄，其間皆為家庭
    暴力防治法第3 條第4 款之家庭成員關係。民國94年5 月15
    日晚間7 時許，馮雲飛在高雄市苓雅區○○○路64巷42號馮
    春強住處，與其母馮歐滿梅發生爭吵，馮春強因出面阻止，
    故與馮雲飛發生扭打，馮春強之子乙○○、馮伯翔（原名馮
    冠中）、馮精文及馮春強之侄馮一晨等人見狀均加以制止，
    馮雲飛因感不敵，即與隨後到場之甲○○先後離開。嗣馮雲
    飛與甲○○心有不甘，即共同基於傷害人之身體之犯意聯絡
    ，分別手持鋤頭柄，於同日晚間8 時許返回上址，由甲○○
    先持棍自後方出手攻擊馮一晨，為乙○○發現，即以右手抓
    住木棍抵擋，造成其右手1 處7 公分長之傷害。
二、案經乙○○訴由高雄市政府警察局苓雅分局報請臺灣高雄地
    方法院檢察署檢察官偵查並聲請簡易判決處刑。
    理  由
一、按傳聞法則之重要理論依據，在於傳聞證據未經當事人之反
    對詰問予以核實，乃予排斥，惟若當事人已放棄對原供述人
    之反對詰問權，於法院審判時表明同意該等傳聞證據可作為
    證據，基於證據資料愈豐富，愈有助於真實發現之理念，並
    貫徹刑事訴訟法修法加重當事人進行主義之精神，確認當事
    人對於證據能力有處分權之制度，傳聞證據經當事人同意作
    為證據，法院認為適當者，亦得為證據。另當事人於調查證
    據時，對於傳聞證據表示「沒有意見」、「對於證據調查無
    意見」，而未於言詞辯論終結前聲明異議，應視為已有將該
    等傳聞證據採為證據之同意，此刑事訴訟法第159 條之5 定
    有明文。被告甲○○於本院準備程序時已表示對於全案卷證
    之證據能力均無意見，依刑事訴訟法第159 條之5 之規定，
    應視為被告已同意同案被告馮雲飛、證人即告訴人乙○○、
    證人馮春強於警詢及偵訊時、證人馮蔡圓、馮歐滿梅於偵訊
    時之陳述具有證據能力，而可作為證據，本院斟酌同案被告
    馮雲飛、證人即告訴人乙○○、證人馮春強於警詢及偵訊時
    、證人馮蔡圓、馮歐滿梅於偵訊時之陳述並非非法取得，亦
    無證明力明顯過低之情形，是其等警詢筆錄，均得採為證據
    。
二、上揭犯罪事實，業據被告甲○○於本院審理時供承不諱，核
    與證人即告訴人乙○○於警詢及偵訊時之指述、證人馮春強
    於警詢及偵訊時之證述及證人馮蔡圓與馮歐滿梅於偵訊時證
    述之情節相符，另有財團法人天主教聖公醫院診斷證明書1
    紙在卷足稽，足證被告前開自白與事實相符，應可採信。本
    案事證明確，被告傷害犯行，堪以認定。
三、查被告係告訴人乙○○之叔，業據被告及告訴人乙○○供述
    明確，依家庭暴力防治法第3 條第4 款之規定，2 人顯係家
    庭成員，是被告故意對告訴人乙○○實施身體上不法侵害之
    行為，亦屬家庭暴力防治法第2 條第2 項所稱之家庭暴力罪
    。核被告所為，係犯刑法第277 條第1 項之傷害罪。原審基
    此認定，援引刑事訴訟法第449 條第1 項、第3 項、第454
    條第2 項，刑法第28條（原判決據上論斷欄漏載）、第277
    條第1 項、第41條第1 項，罰金罰鍰提高標準條例第1 條前
    段、第2 條等規定，經審酌被告於偵訊時避重就輕，飾詞否
    認犯行，且前亦有傷害等暴力之前科（此有臺灣高等法院被
    告前案紀錄表1 紙在卷可參），猶不知謹言慎行，端正處事
    ，竟因細故即與生母馮歐滿梅發生爭吵，復與胞兄及親侄發
    生拉扯，並為本案犯行，實屬不該，所幸告訴人所受傷勢尚
    非巨大等一切情狀，量處拘役59日，並諭知易科罰金之折算
    標準，經核其認事及用法，均無違誤，量刑亦甚允當，應予
    維持。末查，被告前受有期徒刑以上刑之宣告，執行完畢後
    ，5 年以內未曾受有期徒刑以上刑之宣告，有臺灣高等法院
    前案紀錄表1 份在卷可稽，亦與告訴人達成和解，有和解書
    1 紙在卷可稽，且經告訴人表明不再追究之意（見本院95年
    2 月17日審判筆錄），本院斟酌上開各情，認被告經此偵、
    審程序之教訓後，當知警惕，而無再犯之虞，前開所宣告之
    刑，以暫不執行為適當，爰予宣告緩刑3 年，以啟自新，並
    依家庭暴力防治法第30條第1 項規定諭知緩刑期內付保護管
    束。
據上論斷，應依刑事訴訟法第455 條之1 第1 項、第3 項、第36
8 條，刑法第74條第2 款、家庭暴力防治法第30條第1 項，判決
如主文。
本案經檢察官丙○○到庭執行職務
中    華    民    國    95    年    2     月    27    日
                  刑事第九庭審判長法  官  張世賢
                                  法  官  王啟明
                                  法  官  謝梨敏
以上正本證明與原本無異。
本件不得上訴。
                                  書記官  林志衡
中    華    民    國    95    年    2     月    27    日
附錄論罪科刑條文：
中華民國刑法第277條
傷害人之身體或健康者，處 3 年以下有期徒刑、拘役或 1 千元
以下罰金。
犯前項之罪因而致人於死者，處無期徒刑或 7 年以上有期徒刑；
致重傷者，處3年以上10年以下有期徒刑。


司法院資訊處製作；財團法人民間司法改革基金會備份。
